臺灣高等法院高雄分院刑事裁定　　　　　　100年度抗字第5號
抗　告　人
即 受 刑人　張俊宏
上列抗告人因聲明異議案件，不服臺灣高雄地方法院中華民國99
年12月20日裁定（99年度聲字第3064號），提起抗告，本院裁定
如下：
    主  文
抗告駁回。
    理  由
一、本件抗告意旨略以：(一)查抗告人自93年8 月28日至94年11月
    9 日止共計羈押439 日，應符合刑法第46條第1 項或刑法第
    42條第6 項之規定。既然刑法第46條第1 項定有明文，抗告
    人自可依對其有利選擇折抵有期徒刑或拘役或刑法第42條第
    6 項裁判所訂之罰金數額，向執行檢察官聲請。抗告人經比
    較後發覺將裁判前羈押之日數折抵罰金數額對抗告人累進處
    遇較為有利，未料3 次對執行檢察官聲請卻遭駁回。執行檢
    察官自有不依刑法第46條第1 項之規定，當然有執行指揮不
    當之虞。(二)原審裁定引用刑事訴訟法第459 條及最高法院95
    年度台抗字第529 號裁定，認執行檢察官將抗告人所受羈押
    期間用以折抵先予執行之有期徒刑部分係屬裁量權之行使，
    然刑事訴訟法第459 條係以規範執行順序之行使，而非明指
    檢察官有刑法第46條第1 項之裁量權，可不採羈押折抵之聲
    請。(三)按「實施刑事訴訟程序之公務員就該管案件，應於被
    告有利及不利之情形一律注意」、「被告得請求前項公務員
    為有利於以之必要處分」，刑事訴訟法第2 條第1 項、第2
    項分別定有明文，執行檢察官未依抗告人有利的情形，核准
    聲請，實有不該。綜上，原裁定不查，將執行順序與羈押折
    抵決定混淆，自有判決不適用法則之違誤。故此，請依刑法
    第46條第1 項、第42條第6 項規定，惠予抗告人可將羈押日
    數折抵裁判所訂之罰金數額，以昭公允並維權益云云。
二、查本件抗告人因違反毒品危害防制條例案件，經原審以93年
    度重訴字第128 號判決後，雖經提起上訴，並經臺灣高等法
    院高雄分院以94年度上訴字第601 號判決上訴駁回，復經最
    高法院以94年度台上字第6196號判決駁回上訴確定，此有上
    開判決書及臺灣高等法院被告前案紀錄表1 份附卷可參。
三、又本件抗告人因違反前揭毒品危害防制條例案件，經上開判
    決確定，移送執行後，檢察官指揮執行，刑期起算日期為94
    年11月10日，扣除自93年8 月28日至94年11月9 日止，共計
    439 日羈押折抵刑期，執行期滿日期為101 年8 月27日，另
    抗告人無力繳納罰金，且無財產可供執行，乃予以易服勞役
    ，勞役起算日期為101 年8 月28日，執行期滿日期為102 年
    2 月23日，此有臺灣高雄地方法院檢察署檢察官94年執峰字
    第1253 9號、第12539 號之1 執行指揮書各1 紙可稽（見原
    審裁定書第2 頁），亦有上開判決書及臺灣高等法院被告前
    案紀錄表可參。
四、抗告人對檢察官之上開指揮執行聲明異議，主張應以其受羈
    押之日數先行扣抵罰金易服勞役部分，再將剩餘之羈押日數
    折抵刑期，較有利於其在監累進處遇等語。然查：刑法第46
    條規定：「裁判確定前羈押之日數，以一日抵有期徒刑或拘
    役一日，或第42條第6 項裁判所定之罰金數額」；又按二以
    上主刑之執行，除罰金外，應先執行其重者。但有必要時，
    檢察官得命先執行他刑，刑事訴訟法第459 條定有明文。意
    即罰金得於其他主刑之前或後，或與之同時執行之。故罰金
    部分，受刑人如未繳納而須易服勞役，執行檢察官本得斟酌
    各項情形，而決定先予執行或插接在有期徒刑執行之中，或
    於徒刑執行完畢後再接續執行（最高法院95年度台抗字第52
    9 號裁定、99年度台抗字第457 號裁定要旨參照）。本件檢
    察官指揮執行係於徒刑執行完畢後，再執行罰金部分易服勞
    役之執行，既屬檢察官指揮執行時得為裁量之事項，揆之上
    開說明，自難謂為違法或不當。至於抗告人所檢附之臺灣高
    雄地方法院檢察署檢察官95年執崗字第15004 號之3 指揮書
    ，亦係該案執行檢察官自行裁量所核發，並不得遽以認本件
    檢察官上開指揮執行違法或不當。
五、再者，抗告人所處罰金刑部分，雖得易服勞役，但亦得逕執
    行罰金刑，是於抗告人雖現無力繳納罰金，然嗣有期徒刑執
    行期滿前，抗告人如有資力即得繳納罰金，而毋庸再執行易
    服勞役，尚非不利於抗告人。
六、綜上所述，原審以本件執行檢察官依上開規定為折抵刑期之
    計算方式，其所為指揮執行，並無不當，駁回抗告人之聲明
    異議，核無不合。抗告人抗告意旨仍執陳詞，指摘原裁定不
    當，非有理由，應予駁回。
據上論斷，應依刑事訴訟法第486條，裁定如主文。
中    華    民    國  100     年    1     月    10    日
                 刑事第九庭     審判長法  官  莊秋桃
                                      法  官  范惠瑩
                                      法  官  田平安
以上正本與原本無異。
本件不得再抗告。
中    華    民    國  100     年    1     月    10    日
                                  書  記  官  馬蕙梅